


# Ordenação dos elementos de um gráfico
	- ordernar os dados com _mutate_
	- REF: https://twitter.com/chburkhart/status/1646879228384739331

```{r}
mutate(
	manufacturer = fct_reorder(as.factor(manufacturer),
								displ)
	)
```	
	- Dessa forma fica ordenado por algum valor, possivelmente, pelo média.
	- Acrescentando o argumento ".fun", pode-se escolher por qual valor realizar a
ordenação.

```{r}
mutate(
	manufacturer = fct_reorder(as.factor(manufacturer),
								displ, .fun = mean)
	)
```
```
- Uma forma de destacar a ordenação:

```{r}
mpg |>
	mutate(
		manufacturer = fct_reorder(as.factor(manufacturer),
									displ, .fun = mean)
		) |>
	ggplot( aes(x = displ, y = manufacturer)) +
	geom_box_plot() +
	stat_summary(geom = point, fun = "max",
	color - "blue")+
	stat_summary(geom = line, fun = "max",
	color - "blue", group = 1) 
```

	

# Cálculo de estatísticas para muitas variáveis - Cross function
	- REF: https://twitter.com/ChBurkhart/status/1647243881095000069

```{r}
mpg |>
	group_by(manufacturer) |>
	summarise(
		across(
			.cols = c("displ", "cty"), # where(is.numeric),
			.fns = \(col) mean(col, na.rm - true),
			.names = "mean_{.col}"
		)
	)
```

	- Alternativamente, pode-se usar o argumento ".by" do summarise

```{r}
mpg |>
	summarise(
		across(
			.cols = c("displ", "cty"), # where(is.numeric),
			.fns = \(col) mean(col, na.rm - true),
			.names = "mean_{.col}"
		),
		.by = manufacturer
	)
```

# Seccionar dados - slice_max e ordenação
```{r}
library(tidyverse)
library(lubrdate)

economics |>
	group_by(year = year(date)) |>
	slice_max(
		order_by(unemply,
		n = 1
	) |>
	ungroup()
		

economics |>
	group_by(year = year(date)) |>
	slice_max(
		order_by(unemply,
		n = 1
	) |>
	ungroup() |>
	mutate(	
		month = month(date)
	) |>
	count()
```

## Recodificar fatores

```{r}
cronbach( anes[c("rr1", "rr2", "rr3","rr4")])

tabyl(anes$rr1)
tabyl(anes$rr4)


libra(dplyr)

anes = anes |:
	mutate_at( c("rr1", "rr4"),
		funs( recode(
			.,
			'1' = 5,
			'2' = 4,
			'3' = 3,
			'4' = 2,
			'5' = ')))

```



# Shortcuts

	- You can go to your global options (Ctrl + , or under Tools) click on "Code" in the sidebar, and select "Use native pipe operator, |> (requires R 4.1+)"
